臺灣高雄地方法院刑事判決　　　　　　　　93年度訴字第645 號
公　訴　人　臺灣高雄地方法院檢察署檢察官
被　　　告　卯○○
右列被告因偽造有價證券等案件，經檢察官提起公訴（93年度偵
緝字第198號），本院判決如左：
    主  文
卯○○連續意圖供行使之用，而偽造有價證券，處有期徒刑貳年
陸月。未扣案之附表二所示本票，及偽造「蔡秀雯」、「蔡德南
」、「乙○○」、「蔡秀嬿」印章各壹枚，均沒收。
    事  實
一、(一)卯○○為市場攤販，收入有限，詎仍以會養會，致資金漸
    趨週轉不靈，且因先前所召集之民間互助會有會員倒會之情
    形，致其財務狀況已陷於窘境，竟意圖為自己不法所有，並
    基於概括之犯意，先於民國88年9 月25日，在高雄縣鳳山市
    第二市場（下稱鳳山第二市場），自任會首，虛列其夫「蔡
    德南」為會員（即人頭會員），而召集「合會」即民間互助
    會一會，會首連會員共52會，採內標制（即投標會員以一定
    金額之標息得標後，尚未得標之活會會員者，扣除該得標者
    之標息繳納會款），約定每會會款為新台幣（下同）10,000
    元，於每月10日、25日在鳳山第二市場開標，且得標會員應
    簽發本票供其他會員擔保之互助會（以下簡稱：甲會），使
    寅○○（原名蔡敏）、癸○○等會員等人陷於錯誤而加入
    第一會合會，並先後交付第一期會款（即俗稱會頭款）
    490,00 0元。復於89年6 月5 日在鳳山第二市場，自任會首
    ，虛列李家和、蔡琇嬿、鄭麗雅、蔡德南為人頭會員，而召
    集「合會」即民間互助會一會，會首連會員共51會，採內標
    制，約定每會會款為10,000元，於每月5 日、20日在鳳山第
    二市場開標，且得標會員應簽發本票供其他會員擔保之互助
    會（以下簡稱乙會），使癸○○、辰○等會員等人陷入錯誤
    ，而加入乙會，並陸續交付並先後交付第一期會款450,000
    元，總計共詐得會頭款940,000 元（計算式：490,000 元
    +450,000元＝940,000 元）。
    (二)卯○○其後再利用會員間彼此不完全相識，且未全部前往
    鳳山第二市場參與開標之機會，基於行使偽造準私文書之概
    括犯意及承前開詐欺取財之概括犯意，先後於附表一所示之
    時間，在鳳山第二市場，連續在空白紙張上書寫會員之姓名
    及標息金額（有虛列會員及被冒標之活會會員），以偽造會
    員名義之標單準私文書，復提出行使參與競標並進而得標（
    假冒會員名義、冒標日期、標息金額及詐得金額，均如附表
    一所載），足以生損害於被冒標之人頭會員及合會活會會員
    。卯○○先後以上開虛列之人頭會員及被冒標之活會會員得
    標後，復意圖供行使之用而偽造本票之概括犯意，未經授權
    ，於得標後，先後在如附表二所示偽造本票上偽簽庚○○○
    、蔡鳳、蔡秀雯、蔡德南、李家和、蔡秀嬿、乙○○、鄭
    麗雅、陳安雄（丁○○之誤）、戊○○之署名，並另利用不
    知情之刻印業者偽造蔡秀雯、蔡德南、乙○○、蔡秀嬿之印
    章，在蔡秀雯、蔡德南、乙○○、蔡秀嬿之偽造本票上，蓋
    用偽造印文，在庚○○○、蔡鳳、李家和、鄭麗雅、陳安
    雄（丁○○之誤）、戊○○之偽造本票上另按捺指印，而偽
    造如附表二所示內容之本票（發票時間、票面金額、發票人
    、張數詳如附表二所載），卯○○並分將附表二所示偽造本
    票交付癸○○、辰○等尚未得標之活會會員作為死會會款支
    付之憑據，或用以避免冒標情事被發覺，而持以行使。致該
    些活會會員陷於錯誤而先後交付當月會款予卯○○（活會會
    員之會款均扣除當次得標之金額）；卯○○收取該些會款後
    即供己週轉使用，足生損害於被假冒名義人，合計以此方式
    詐欺取得2,045,900 元（計算式：664,700 元+1,381,200元
    ＝2,045,900 元）。
    (三)迄至90年7 月間，卯○○要求終止甲會之合會，嗣於90年
    8 月3 日則逃匿無蹤，經癸○○等會員互相聯絡，統計各合
    會之死會、活會人數及實際參加合會會員人數後，始知受騙
    而查悉上情。
二、案經庚○○○、丙○○、子○○、辛○○、甲○○、丁○○
    、丑○○、壬○○、癸○○、戊○○、辰○、寅○○（原名
    蔡敏）訴由臺灣高雄地方法院檢察署檢察官偵查起訴。
    理  由
一、(一)上述被告卯○○以會養會，虛列人頭會員，召集甲、乙二
    合會，詐取會頭錢，再冒用如附表一所示會員名義，偽造載
    有會員姓名及競標利息之標單，而行使得標，且為掩飾冒標
    情事，再以偽造印章、印文及署名、指印簽發如附表二所示
    本票，交付活會會員行使等事實，業據被告坦承不諱（93年
    度偵緝字第93號18至24頁、本院卷第39至43頁、103 至110
    頁、121 至126 頁、128 至135 頁、本院94年5 月2 日審理
    筆錄），核與證人即告訴人癸○○、寅○○、庚○○○、辰
    ○於本院審理中證述情節大致相符（院卷第90至94頁、第10
    3 至110 頁、128 至135 頁、本院94年5 月2 日審理筆錄）
    ，並有甲會、乙會合會會單各1 份（附於90發查字3156 號
    卷9 頁、31頁），及如附表二所示具本票編號之本票影本各
    1 份在卷可證（附於90發查字3156號卷10至29頁，32至63頁
    ）。
    (二)按一般民間互助會之組成，正常會員之參加意願，繫於對
    會首償債能力之信任，會首本人僅參加一會或二會方屬正常
    ，並為一般會員所能接受，會首若欲參加更多會，自應明列
    告知，苟會首本身償債能力不足，而利用會員對其他會員身
    分無以查證之機會，隱瞞事實而逕虛列人頭為會員，致會員
    對會首之償債能力誤判，嗣後復以虛列之會員搶標會款，應
    認會首自始即具有不法所有意圖，而以招會之名行詐取財物
    之事實。是縱互助會進行期間有其他會員得標，會首雖亦為
    一定會款之繳交，然其實際上僅係遂行詐財之手段，日後其
    每次標取會款（包括會首會頭款、人頭會員名義標取之會款
    、冒正常會員之名標取之會款）之總合，均應認係其詐得之
    款項，最高法院92年度台上字第6419號判決闡釋綦詳。本件
    被告坦承係因資金周轉困難，方會以會養會，召集附表一所
    示甲、乙二合會，且於各該合會中各虛列1 名、4 名人頭會
    員，是足見被告自始即具有不法所有之意圖，而詐欺會頭款
    甲會部分490,000 元，計算方式為：（會員總數52- 被告參
    與之2 會- 人頭會員數1 會）×會金10,000元＝490,00 0
    元；乙會部分450,000 元，計算方式為（會員總數51- 被告
    參與之2 會- 人頭會員數4 會）×會金10,000元＝490,000
    元，及如附表一所示人頭會員名義標取之會款、冒正常會員
    之名標取之會款之總合為2,045,900 元（包括甲會部分
    664,700 元+ 乙會部分1,381,200 元＝2,045,900 元，詳如
    附表一所示），總計詐得金額為2,985,900 元
    (三)綜上所述，本件事證明確，被告犯行堪以認定。
二、(一)按民間互助會之標單，通常僅填寫一定之金額及姓名，如
    單從記載內容上之形式觀之，殊無法瞭解其為何種用意之證
    明，而必須依據習慣或特約，始足以表示該一定之金額即為
    收取會款之利息，該姓名即標取會款之會員，故偽造該標單
    應認為係偽造同法第220 條第1 項以文書論準之私文書（最
    高法院85年度台上字第105 號判決意旨參照）。被告坦承所
    偽造之標單，僅填寫金額及姓名，且該姓名非為投標會員身
    分之識別，由其記載內容實不足以明瞭其用意何在，必須依
    互助會之習慣，始能瞭解係會員表示競標及標取會款利息之
    證明，故本件標單應屬刑法第220 條第1 項之準私文書。次
    按本票係票據法第3 條所稱之票據，其權利之發生、移轉及
    行使以持有該票據為要件，自屬刑法所稱之有價證券。
  (二)是被告以會養會，並虛列人頭會員，詐取會頭錢，再冒用人
    頭會員名義，偽造載有會員姓名及競標利息之標單，而行使
    得標，足以生損害於被冒標之人及互助會會員，進而詐取他
    人財物，且為掩飾其冒標之犯行，再偽造他人之印章、印文
    及署名、指印簽發本票，核被告所為係犯刑法第201 條第1
    項之偽造有價證券罪、第216 條、第220 條第1項 、第210
    條之行使偽造準私文書罪及第339 條第1 項之詐欺取財罪。
    被告利用不知情之成年刻印業者偽刻印章，為間接正犯。被
    告偽造人頭會員署押於標單上，其偽造署押之行為，為偽造
    標單之準私文書行為之一部；又其偽造印章、印文、署押、
    指印於本票上，均為偽造本票之部分行為；又其偽造得標之
    標單後復持以行使，偽造之低度行為應為行使之高度行為所
    吸收；及其偽造有價證券後，進而行使，該行使行為亦為較
    重之偽造有價證券行為所吸收，均不另論罪。被告於冒用會
    員名義得標時，即以該冒標會員名義偽造與得標當時活會會
    員數目相當之本票之計劃，顯係各基於單一偽造有價證券之
    接續動作，應為接續犯，各論以單純一罪。被告以虛列人頭
    會員方式詐取入會會員之會頭錢，及每次偽造標單後向多數
    活會會員詐取財物，侵害多數人法益，係一行為觸犯數罪名
    ，均為同種想像競合犯，應依刑法第55條之規定，從一重處
    斷。再被告先後多次行使偽造如附表一所示冒用會員名義標
    單之準私文書、偽造如附表二所示本票之有價證券及詐欺取
    財之犯行，均時間緊接、方法相同，且構成要件亦相同，顯
    係均基於概括犯意反覆為之，應各為連續犯。又所犯上揭連
    續行使偽造準私文書罪、連續偽造有價證券罪及連續詐欺取
    財罪間，有目的、方法之牽連關係，依刑法第55條規定，應
    從較重之連續偽造有價證券罪處斷。又起訴書雖未敘及被告
    有虛列李家和、蔡琇嬿、鄭麗雅、蔡德南為人頭會員，並偽
    造李家和、蔡琇嬿、鄭麗雅、庚○○○、丁○○、戊○○標
    單冒標收取會款及偽造本票之犯行，惟已敘及被告以會員名
    義冒標會員招會藉以詐取會款，且虛列會員，究其目的無非
    將來冒用名義標會藉以詐取會款，此部分與起訴部分有裁判
    上一罪關係，自為起訴效力所及，本院自得一併審理。
  (三)又偽造有價證券罪之法定最低刑為三年以上有期徒刑，考其
    立法意旨在維護市場秩序，保障交易信用，本院考量被告所
    偽造本票係合會會首藉此擔保會款之用，被告係因一時思慮
    不周，以致誤蹈法網，尚無危害市場交易之秩序，核與一般
    偽造票據行為之惡性犯行有間，且被告確有與告訴人商談和
    解事宜，僅因和解條件無法與告訴人達成共識而未能成立和
    解之情，認被告犯罪情狀顯堪憫恕，若處以法定最低度刑，
    仍不免有法重情輕之嫌，爰依刑法第59條規定，酌減輕其刑
    。爰審酌被告已主持合會因部分會員倒會或個人周轉問題而
    出現財務危機，竟思以會養會，為圖詐取額外會款以資運用
    ，竟虛列人頭為會員冒用他人名義得標，並偽造本票而詐得
    金錢，所詐欺之金額合計2,985,900 元，惡性非輕，犯後未
    與告訴人達成民事和解，賠償告訴人損失，及被告坦承犯行
    態度良好，且前無犯罪前科，有臺灣高等法院被告全國前案
    記錄表一份在卷可證，素行尚佳等一切情狀，量處被告如主
    文所示之刑。
  (五)按沒收為從刑之一種，且與主刑有從屬關係。倘行為後法律
    有變更，而修正前與修正後之刑度相同；或修正後之新法有
    利於行為人；或僅修正從刑未修正主刑時，因沒收部分不生
    比較新舊法問題，則主刑依從新原則後，從刑亦應適用修正
    後之法律。若主刑、從刑均已修正，主刑依刑法第2 條第1
    項但書規定，應適用最有利於行為人之舊法時，依從刑從屬
    於主刑原則，不得就新舊法予以割裂適用，應一律適用修正
    前之法律，90年度台上字第1731號判決意旨可資參照。被告
    行為後，刑法第205 條雖於90年6 月20日修正公布，如附表
    二所示之本票，雖未經扣案，然不能證明業已滅失，揆諸前
    揭判決意旨，仍無庸比較新舊法，逕應依修正後刑法第205
    條之規定予以宣告沒收。而本票上偽造之署押或印文、指印
    ，屬偽造本票之一部分，已因本票之沒收而包括在內，爰不
    另為沒收之諭知。再偽刻「蔡秀雯」、「蔡德南」、「乙○
    ○」、「蔡秀嬿」之印章各1 枚，亦未扣案，惟不能證明業
    已滅失，仍應依刑法第219 條之規定沒收之。又被告所偽造
    之合會標單，於該合會開標後，即已當場撕毀丟棄而不存在
    ，已據被告及告訴人在偵審中供明在卷，是該等偽造標單及
    其上偽造之署押，自無從予以宣告沒收，附此敘明。
三、至公訴意旨另以：被告另有冒用「蔡秀雯」、「蔡敏」名
    義冒標並以偽刻印章，及偽造「蔡秀雯」本票多紙（除本院
    認定如附表二所示偽造「蔡秀雯」名義之本票1 張外）、及
    偽造「蔡敏」本票多紙並行使，因認被告此部分亦涉犯刑
    法第201 條第1 項之偽造有價證券罪、第216 條、第220 條
    第1 項、第210 條之行使偽造準私文書罪及第339 條第1 項
    之詐欺取財罪。按犯罪事實應依證據認定之，無證據不得推
    定其犯罪事實；不能證明被告犯罪者，應諭知無罪之判決，
    刑事訴訟法第154 條第2 項、第301 條第1 項定有明文。然
    查：告訴人蔡敏、蔡鳳係姊妹，合資加入甲會之合會共
    計2 會，即甲會會單編號11、12會員，會單上姓名為求便利
    均填載蔡敏；而被告在甲會於89年7 月10日擅以蔡鳳名
    義填寫偽造標單而冒標，並以蔡鳳名義偽簽本票（詳如附
    表一、二所示）交付未得標之活會會員，並為避免冒標蔡
    鳳之事為告訴人蔡敏、及蔡鳳查覺，而單獨偽造如附表
    一所示非會員之蔡秀雯名義本票1 張交付蔡敏，為被告供
    陳詳盡，核與告訴人即證人蔡敏證述：「我與我姊姊蔡
    鳳是合資參加甲、乙各兩個會，只是會單是分開列，甲會以
    蔡敏名義（就是會單上第十一、十二會），乙會以我姊姊
    蔡鳳的名義列名會單，我與我姊姊共被冒標一會，是甲會
    89年7 月10日被冒標，該會我拿到的是蔡秀雯（被告女兒）
    的本票，我當時很信任被告所以都沒有核對發票人是否是會
    員，該會被告係以蔡鳳的名義冒簽本票。」等語明確（本
    院卷第103 至110 頁），並有如甲會、乙會會單各1 份、及
    如附表二所示具本票編號之蔡鳳、蔡秀雯偽造本票影本告
    1 份在卷可證。是被告除有如附表一所示蔡鳳名義冒標外
    ，顯無另以「蔡敏」、「蔡秀雯」名義冒標部分，且亦僅
    如附表二所示偽造「蔡秀雯」名義本票1 張，而未以「蔡
    敏」名義偽造本票，是檢察官所指此部分之犯罪顯屬無法證
    明，依前開說明，本應為無罪之諭知，然因檢察官認此部分
    與本院前開論罪科刑部分有連續犯、牽連犯之裁判上一罪關
    係，爰不另為無罪之諭知。
據上論斷，應依刑事訴訟法第299 條第1 項前段、刑法第56條、
第201 條第1 項、第216 條、第220 條第1 項、第210 條、第
339 條第1 項、第55條、第59條、修正後第205 條、第219 條，
罰金罰鍰提高標準條例第1 條前段，判決如主文。
本案經檢察官己○○到庭執行職務。
中　　　華　　　民　　　國　94　年　5　　月　　16　日
              刑事第十六庭   審判長法　官  施柏宏
                                   法  官  洪能超
                                   法  官  陳億芳
以上正本證明與原本無異。
如不服本判決，應於收受送達後10日內向本院提出上訴書狀。
中　　　華　　　民　　　國　94　年　5　　月　　18　日
　　　　　　　　　　　　　　       書記官  林國龍
中華民國刑法第201條
意圖供行使之用，而偽造、變造公債票、公司股票或其他有價證
券者，處3 年以上10年以下有期徒刑，得併科3 千元以下罰金。
行使偽造、變造之公債票、公司股票或其他有價證券，或意圖供
行使之用，而收集或交付於人者，處1 年以上7 年以下有期徒刑
，得併科3 千元以下罰金。
中華民國刑法第216條
行使第 210 條至第 215 條之文書者，依偽造、變造文書或登載
不實事項或使登載不實事項之規定處斷。
中華民國刑法第210條
偽造、變造私文書，足以生損害於公眾或他人者，處 5 年以下有
期徒刑。
中華民國刑法第339條
意圖為自己或第三人不法之所有，以詐術使人將本人或第三人之
物交付者，處5 年以下有期徒刑、拘役或科或併科1 千元以下罰
金。
以前項方法得財產上不法之利益或使第三人得之者，亦同。
前二項之未遂犯罰之
附表一：
(一)甲會部分；
  自88年9 月25日起至90年11月10日止，每月1 萬元，會首連同
  會員共52會（其中蔡德南為人頭會員），每月10日、25日開標
  ，採內標制（即活會會員僅繳納會金1 萬元扣除標息後之會款
  ）之互助會。
┌──┬────┬─────┬─────┬──────────┬─────┐
│項次│冒標日期│得標金額  │應繳會款  │被詐欺活會會數及詐欺│人頭會員或│
│    │        │（新台幣）│（新台幣）│金額（新台幣）      │被冒標會員│
├──┼────┼─────┼─────┼──────────┼─────┤
│1.  │89.3.10 │2,300元   │7,700元   │52-12-1+1-1＝39     │庚○○○  │
│    │第12會  │          │          │39×7,700 元＝      │（冒標）  │
│    │        │          │          │300,300 元          │          │
├──┼────┼─────┼─────┼──────────┼─────┤
│2.  │89.7.10 │2,800元   │7,200元   │52-20-1+2-1＝32     │蔡鳳    │
│    │第20會  │          │          │32×7,200元＝230,400│（冒標）  │
│    │        │          │          │元                  │註1       │
├──┼────┼─────┼─────┼──────────┼─────┤
│3.  │90.1.25 │3,300元   │6,700元   │52-33-0+2-1＝20     │蔡德南    │
│    │第33會  │          │          │20×6,700元＝134,000│（人頭會  │
│    │        │          │          │元                  │員）      │
├──┴────┴─────┴─────┴──────────┴─────┤
│                                        共計664,700元                   │
└────────────────────────────────────┘
 註1 ：蔡敏與其姐蔡鳳二人共同以蔡敏名義參加甲會合
       會，會單上記載蔡敏。
 註2 ：被詐欺活會會數計算方式：總會數- 應有死會數- 未標
      虛列會員+ 非虛列已被冒標活會會員- 被告卯○○之活會
      會數1 會（因會首卯○○除會首之1 會外，另有參加1 會
      ，該會首卯○○參加之1 會活會予以扣除）。
(二)乙會部分：
  89年6 月5 日起至91年7 月5 日止，每月1 萬元，會首連同會
  員共51會（其中李家和、蔡琇嬿、鄭麗雅、蔡德南為人頭會員
  ），每月5 日、20日開標，採內標制（即活會會員僅繳納會金
  1 萬元扣除標息後之會款）之互助會。
┌──┬────┬─────┬─────┬──────────┬─────┐
│項次│冒標日期│得標金額  │應繳會款  │被詐欺之活會會數及  │人頭會員或│
│    │        │（新台幣）│（新台幣）│詐欺金額（新台幣）  │被冒標會員│
├──┼────┼─────┼─────┼──────────┼─────┤
│1.  │89.12.20│3,500元   │6,500元   │51-14-3+0-1＝33     │李家和    │
│    │第14會  │          │          │33×6,500元＝214,500│（人頭會  │
│    │        │          │          │元                  │員）      │
├──┼────┼─────┼─────┼──────────┼─────┤
│2.  │90.2.5  │3,800元   │6,200元   │51-17-2+0-1＝31     │蔡秀嬿    │
│    │第17會  │          │          │31×6,200元＝192,200│（人頭會員│
│    │        │          │          │元                  │）        │
├──┼────┼─────┼─────┼──────────┼─────┤
│3.  │90.2.20 │3,500元   │6,500元   │51-18-2+1-1＝31     │乙○○    │
│    │第18會  │          │          │31×6,500 元＝      │（冒標）  │
│    │        │          │          │201,500 元          │          │
│    │        │          │          │                    │          │
├──┼────┼─────┼─────┼──────────┼─────┤
│4.  │90.3.20 │3,000元   │7,000元   │51-20-1+1-1＝30     │鄭麗雅    │
│    │第20會  │          │          │30×7,000 元＝      │（人頭會  │
│    │        │          │          │210,000 元          │員）      │
├──┼────┼─────┼─────┼──────────┼─────┤
│5.  │90.4.5  │3,500元   │6,500元   │51-21-1+2-1＝30     │丁○○    │
│    │第21會  │          │          │30×6,500 元＝      │（冒標）  │
│    │        │          │          │195,000 元          │註1       │
├──┼────┼─────┼─────┼──────────┼─────┤
│6.  │90.5.5  │3,800元   │6,200元   │51-23-0+2-1＝29     │蔡德南    │
│    │第23會  │          │          │29×6,200 元＝      │（人頭會  │
│    │        │          │          │179,000 元          │員）      │
├──┼────┼─────┼─────┼──────────┼─────┤
│7.  │90.6.20 │3,000元   │7,000元   │51-26-0+3-1＝27     │戊○○    │
│    │第26會  │          │          │27 ×7,000元 ＝     │（冒標）  │
│    │        │          │          │189,000元           │          │
├──┴────┴─────┴─────┴──────────┴─────┤
│                                        共計1,381,200元                 │
└────────────────────────────────────┘
 註1：丁○○為庚○○○之子，會單上誤載為陳安雄。
 註2：被詐欺活會會數計算方式：總會數- 應有死會數- 未標
      虛列會員+ 非虛列已被冒標活會會員- 被告卯○○之活會
      會數1 會（因會首卯○○除會首之1 會外，另有參加1 會
      ，該會首卯○○參加之1 會活會予以扣除）。
 附表二：
(一) 甲會部分偽造之本票；
┌─────────┬────────────────────────┐
│偽造庚○○○本票  │票號479163號、票號296885號、票號296890號、票號29│
│部分              │6889號、票號479166號及其餘票號不詳本票共39張（以│
│                  │上票面金額10000 元、發票日89年3 月10日，發票人均│
│                  │為庚○○○，發票人欄部分偽造庚○○○署名及指印各│
│                  │1枚）                                           │
├─────────┼────────────────────────┤
│偽造蔡鳳本票部分│票號246147號、票號246171號、票號246166號及不詳票│
│                  │號之本票共計31張（以上票面金額10000 元、發票日89│
│                  │年7 月10日，發票人蔡鳳，發票人欄部分經偽簽蔡  │
│                  │鳳署名及指印各1 枚）                          │
├─────────┼────────────────────────┤
│偽造蔡秀雯本票部分│票號246153號、票面金額10000 元、發票日89年7 月10│
│                  │日發票人蔡秀雯之本票1 張。（發票人欄部分經偽造蔡│
│                  │秀雯署名及印文各1 枚）註：此本票乃被告交付予蔡│
│                  │敏，以避免89年7月10日冒標蔡鳳之事被察覺。     │
├─────────┼────────────────────────┤
│偽造蔡德南本票部分│票號246214號及其餘不詳票號本票共20張（票面金額  │
│                  │10000 元，發票人欄部分係偽造蔡德南署名及印文各1 │
│                  │枚）                                            │
└─────────┴────────────────────────┘
(二) 乙會部分偽造本票：
┌─────────┬────────────────────────┐
│偽造李家和部份    │票號392065號、票號392060號、票號392062號、票號39│
│                  │2055號、票號392073號、392056號、票號392072號、票│
│                  │號392064號、票號392074號、及其他不明編號本票共33│
│                  │張（以上票面金額10000 元、發票日89年12月20日、發│
│                  │票人欄部分經偽造李家和署名及指印各1 枚）        │
├─────────┼────────────────────────┤
│偽造蔡秀嬿本票部份│票號761037號、票號761027號、票號761039號、票號  │
│                  │701029號、票號701036號、票號761032號、票號761026│
│                  │號、票號761028號及其他不明編號本票共31張等（以上│
│                  │票面金額10000 元、發票日90年2 月5 日、發票人欄部│
│                  │分經偽造蔡秀嬿署名及印文各1 枚）                │
├─────────┼────────────────────────┤
│偽造乙○○本票    │票號393399號、票號393396號、票號393391號、票號3 │
│部份              │93387 號、票號393377號、票號393386號、票號393393│
│                  │號、票號393382號、票號393395號及其他不明票號本票│
│                  │共31張（以上票面金額10000 元、發票日90年2 月20日│
│                  │，發票人欄經偽造乙○○署押及印文各1 枚）        │
├─────────┼────────────────────────┤
│偽造鄭麗雅本票部份│票號385298號、票號385293號、票號385299號、票號3 │
│                  │85300 號、票號385297號、票號385280號、票號385277│
│                  │號、票號385279號、票號385296號及其他不明票號之本│
│                  │票共30張（以上票面金額10000 元、發票日90年3 月20│
│                  │日發票人欄經偽造鄭麗雅署押及印文各1 枚）        │
├─────────┼────────────────────────┤
│偽造陳安雄本票部份│票號917058號、票號31705 號、票號31065 號、票號30│
│（為丁○○之誤）  │17064 號、票號號317068、票號317069號及不明票號本│
│                  │票共30 張（以上票面金額10000 元、發票日90年4 月5│
│                  │日，發票人欄經偽造陳安雄署押及指印各1 枚）      │
├─────────┼────────────────────────┤
│偽造蔡德南本票    │票號395876號、票號317071號、票號395872號、票號39│
│部分              │5874號及不明票號之本票共29（以上票面金額10000 元│
│                  │，發票人欄經偽造蔡德南署押及印文各1 枚）        │
├─────────┼────────────────────────┤
│偽造戊○○本票    │票號489132號、票號489131號、票號489302號、票號  │
│部份              │489307號及不明票號本票共27張（以上票面金額10000 │
│                  │元、發票日90年6 月20日，發票人欄經偽造戊○○署押│
│                  │及指印各1 枚）                                  │
└─────────┴────────────────────────┘
